臺灣高等法院民事裁定　　　　　九十四年度再抗更(一)字第二號
聲　請　人　乙○○
代　理　人　鄭淑屏律師
複　代理人　陳豪杉律師
前列聲請人與相對人甲○○、丙○間因停止執行事件，聲請人對
於中華民國九十三年十二月三十日本院九十三年度抗字第三三六
四號確定裁定聲請再審，經最高法院發回，本院裁定如下：
      主      文
聲請駁回。
聲請訴訟費用由聲請人負擔。
      理      由
一、本件聲請意旨略以：依聲請人與相對人之前手高錦德之分管
    協議，台灣台北地方法院九十二年度執字第三八四○八號遷
    讓房屋強制執行事件中，相對人據台灣台北地方法院九十年
    度訴字第五五四四號確定判決聲請強制執行之標的即坐落台
    北市○○○路三三四號房屋（下稱系爭建物）一樓及地下室
    係為聲請人所使用，有台灣台北地方法院九十三年度訴字第
    五五八號判決、台灣高等法院九十三年度上字第八八○號判
    決可稽，而依台灣台北地方法院九十二年度訴字第五二六七
    號分割共有物事件中民國九十三年十月七日之鑑定報告書所
    載，系爭建物地下室之評鑑總價為新臺幣（下同）四十一萬
    二千三百九十元、系爭建物一樓之評鑑總價為五十一萬五千
    五百元，共計九十二萬七千八百九十元，又建物登記謄本載
    明聲請人之應有部分為八分之三，則其應有部分之價額為三
    十四萬七千九百五十九元（927,890×3/8＝347,959）；相
    對人甲○○之應有部分為八分之二、相對人丙○之應有部分
    為八分之三，則渠等應有部分之價額計為五十七萬九千九百
    三十一元（927,890×2/8＋927,890×3/8＝579,931），因
    此台灣台北地方法院九十三年十月四日九十三年度聲字第二
    四○八號裁定將擔保金變更為六十一萬九千七百元，雖稍有
    提高，惟並無不當，然原確定裁定竟將擔保金額提高為三百
    萬元，未斟酌上開鑑定報告書及台灣台北地方法院九十三年
    六月二十六日九十二年民執宙字第三八四○八號執行命令，
    其所核定之擔保金顯屬違誤。又依土地登記謄本之記載，系
    爭建物所坐落之臺北市○○區○○段三小段三六四地號土地
    全部為聲請人所有，九十二年公告現值每平方公尺三十九萬
    零六百元、面積八十九平方公尺，則公告現值總額為三千四
    百七十六萬三千四百元（390,600×89＝34,763,400），而
    系爭建物共六層，系爭建物地下室及一樓兩層之土地公告現
    值以三分之一計算，為一千一百五十八萬七千八百元（
    34,763,400×1/3＝11,587,800），是系爭建物地下室及一
    樓與土地之總價額為一千一百九十三萬五千七百五十九元（
    11,587,800+347,959＝11,935,759），相對人無土地所有權
    ，僅有系爭建物應有部分八分之五，評鑑價值為五十七萬九
    千九百三十一元，相對人如對聲請人與全家便利商店股份有
    限公司間每月十七萬元之租金得以分配時，依土地法第九十
    七條第一項之規定、最高法院四十七年台上字第一八二七號
    判例及最高法院八十八年台上字第二四九號判決意旨，應以
    比例計算之，聲請人所得分配之租金占之百分之九十五點三
    七﹝11,935,759/（11,587,800+927,890）＝95.37%﹞，為
    十六萬二千一百二十九元（170,000×95.37%＝162,129），
    二年共計三百八十九萬一千零九十六元（162,129×24＝
    3,891,096）；相對人所得分配之租金僅占百分之四點六三
    ，為七千八百七十一元，二年共計十八萬八千九百零四元（
    7,871×24＝188,904），因此原確定裁定將擔保金額提高為
    三百萬元，顯有違誤，況系爭建物地下室及一樓為聲請人所
    分管及使用，相對人並無租金可收取，則以租金計算擔保金
    額，亦有不當，爰依民事訴訟法第四百九十六條第一項第十
    三款之規定聲請再審等情。
二、按民事訴訟法第四百九十六條第一項第十三款所謂當事人發
    現未經斟酌之證物或得使用該證物者，係指前訴訟程序事實
    審之言詞辯論終結前已存在之證物，因當事人不知有此，致
    未經斟酌，現始知之者而言，若其證據在前訴訟程序中業已
    提出，經法院審核不予採取者，自不得據為再審之理由（最
    高法院九十一年度台聲字第三五八號裁定要旨參照）。而依
    同法第五百零七條之規定，上開規定於對確定裁定聲請再審
    者準用之。聲請人主張原確定裁定未斟酌台灣台北地方法院
    九十二年度訴字第五二六七號分割共有物事件之九十三年十
    月七日鑑定報告書、九十三年六月二十六日九十二年民執宙
    字第三八四○八號執行命令，所核定之擔保金顯屬違誤云云
    。惟查上開鑑定報告書及執行命令業經聲請人於原確定裁定
    程序中提出（見原確定裁定卷第三一、七四至八二頁），亦
    經法院調閱上開執行案卷，有本院調卷及台灣台北地方法院
    檢卷函可稽（見同上卷第一六頁、第四八頁），揆諸前揭說
    明，應非屬未經斟酌之證物，聲請人之主張並不符合民事訴
    訟法第四百九十六條第一項第十三款所規定之再審事由，其
    據之聲請再審，即非有據。
三、據上論結，本件再審之聲請為無理由，爰裁定如主文。
中　　華　　民　　國　 九十四　 年　 九　　月　 三十　日
                  民事第十四庭審判長法  官 劉靜嫻
                                    法  官 李錦美
                                    法  官 陳昆煇
正本係照原本作成。
如不服本裁定，應於收受送達後10日內向本院提出抗告狀，並應
繳納抗告費新台幣１千元。
中　　華　　民　　國　　94　　年　　10　　月　　4 　　日
　　　　　　　　　　　　　　　　　　書記官 李佳樺
